最高法院刑事判決            一○○年度台上字第五一七九號
上  訴  人  簡維宏
上列上訴人因違反槍砲彈藥刀械管制條例案件，不服台灣高等法
院中華民國一○○年六月二十九日第二審判決（一○○年度上訴
字第一三五三號，起訴案號：台灣台北地方法院檢察署九十九年
度偵字第二四五二七號），提起上訴，本院判決如下：
    主  文
上訴駁回。
    理  由
按刑事訴訟法第三百七十七條規定，上訴於第三審法院，非以判
決違背法令為理由，不得為之。是提起第三審上訴，應以原判決
違背法令為理由，係屬法定要件。如果上訴理由書狀並未依據卷
內訴訟資料，具體指摘原判決不適用何種法則或如何適用不當，
或所指摘原判決違法情事，顯與法律規定得為第三審上訴理由之
違法情形，不相適合時，均應認其上訴為違背法律上之程式，予
以駁回。本件原判決維持第一審依想像競合犯之規定，從一重論
處上訴人簡維宏未經許可，寄藏手槍（累犯）罪刑之判決，駁回
其於第二審之上訴，已敘明所憑之證據及認定之理由；從形式上
觀察，並無判決違背法令之情形存在。再查原判決以扣案之手槍
係九釐米口徑制式半自動手槍，為德國 SIG SAUER廠P228型，槍
管內有六條右旋來復線，擊發功能正常，可供擊發同口徑制式子
彈使用，具有殺傷力。扣案之子彈三十九顆，均係九釐米口徑制
式子彈，其中三十七顆試射可擊發，亦有殺傷力，另二顆無法擊
發，則不具殺傷力，已綜合內政部警政署刑事警察局鑑定書等全
部卷證資料而為審酌判斷。鑑定書雖未記載鑑定之相關數據，仍
不影響原判決所為之認定，不得執此任意指摘，而據為第三審上
訴之合法理由。又上訴人係駕車行經台北市○○路、汀州路口時
，因行跡可疑，為警攔檢盤查，經上訴人同意搜索，於其小客車
內查獲扣案之槍、彈後，上訴人始坦承持有該槍、彈，核與自首
之要件不合，原審亦已詳加調查說明。而上訴人寄藏之槍、彈均
屬制式，時間長達二年有餘，危害社會治安，綜合其犯罪情狀觀
之，自無可資憫恕之處，無從依刑法第五十九條之規定酌減其刑
，併加審酌論列。上訴意旨仍持陳詞，漫指原判決未依自首及刑
法第五十九條規定酌減其刑為違法云云，對於原判決已明白論斷
之事項，任持己見爭執，難謂符合第三審上訴之法定要件。其上
訴為違背法律上之程式，應予駁回。
據上論結，應依刑事訴訟法第三百九十五條前段，判決如主文。
中    華    民    國  一○○  年    九    月  二十二  日
                      最高法院刑事第十一庭
                          審判長法官  陳  世  淙  
                                法官  陳  東  誥  
                                法官  何  菁  莪  
                                法官  施  俊  堯  
                                法官  洪  曉  能  
本件正本證明與原本無異
                                      書  記  官  
中    華    民    國  一○○  年    九    月  二十六  日
                                                      v